【裁判字號】    99,簡上,936
【裁判日期】    991231
【裁判案由】    恐嚇
【裁判全文】
臺灣桃園地方法院刑事判決             99年度簡上字第936號
上  訴  人  臺灣桃園地方法院檢察署檢察官
被      告  李美琪
上列上訴人因被告恐嚇案件，不服本院99年度桃簡字第469 號中
華民國99年10月29日第一審簡易判決（檢察官聲請簡易判決處刑
案號：臺灣桃園地方法院檢察署99年度偵字第2324號）提起上訴
，經本院管轄之第二審合議庭判決如下：
    主      文
上訴駁回。
李美琪緩刑貳年。
    事實及理由
一、本案經本院審理結果，認原審以被告李美琪犯刑法第305 條
    之恐嚇危害安全罪及同法第309 條第1 項之公然侮辱罪，事
    證明確，適用刑法第305 條、第309 條第1 項、第55條、第
    41條第1 項前段，刑法施行法第1 條之1 第1 項、第2 項前
    段，並審酌被告一時情緒即出言侮辱及揚言恫嚇之犯罪情節
    ，並考量其犯罪動機、目的、手段及造成之侵害，及本身思
    慮未深致罹刑典，犯後態度及其素行等一切情狀，逕以簡易
    判決判處被告拘役25日，如易科罰金，以新臺幣（下同）
    1,000 元折算1 日，核其認事用法，俱無違誤，量刑亦甚允
    洽，應予維持，並引用第一審判決書記載之事實、證據及理
    由（如附件原審判決書）。
二、上訴人上訴意旨略以：本件係據告訴人具狀請求上訴，其請
    求上訴意旨稱告訴人僅係為解決其與被告胞兄之債務，而前
    往被告位於桃園縣大園鄉沙崙村17鄰90號住處，卻遭被告恐
    嚇、辱罵，致其心生畏懼且氣憤難平，經常從惡夢中驚醒，
    深受失眠之苦，甚且影響其生活及工作機會，原審量刑實有
    過輕云云。惟查，原審就據以認定上訴人犯過失傷害罪之證
    據及理由業已敘明綦詳，復經本院審酌全案情節，認原審認
    事用法並無不當，量刑亦甚妥適，上訴人執前詞置辯，並無
    理由，其上訴應予駁回。惟查，被告前未曾因故意犯罪受有
    期徒刑以上刑之宣告，此有卷附臺灣高等法院被告前案紀錄
    表可查，此次係因其正值父喪，卻遭告訴人前往其父靈堂前
    催討胞兄債務，因覺其父難以安息，一時悲痛、思慮未周而
    犯本罪，且犯後坦認犯行並知其過誤，堪見悔意甚殷，經此
    偵、審之程序及受罪刑之科處，自當知所警惕，信無再犯之
    虞，本院因認對其宣告之刑以暫不執行為適當，爰併諭知緩
    刑2 年，以啟自新。
三、據上論斷，應依刑事訴訟法第455 條之1 第1 項、第3 項、
    第368 條、第373 條，刑法第74條第1 項第1 款，判決如主
    文。
本案經檢察官王齡梓到庭執行職務。
中    華    民    國    99    年    12    月    31    日
                  刑事第十一庭審判長法  官  蔡榮澤
                                    法  官  汪曉君
                                    法  官  林蕙芳
以上正本證明與原本無異。
不得上訴。
                                    書記官  莊凱男
中    華    民    國   100    年    1     月    4     日

司法院資訊處製作；財團法人民間司法改革基金會備份。
